最高法院刑事判決　　　　　　　一○○年度台上字第三○五號
上　訴　人　林祐生
上列上訴人因違反毒品危害防制條例等罪案件，不服台灣高等法
院高雄分院中華民國九十九年十月十四日第二審判決（九十九年
度上訴字第一二三五號，起訴案號：台灣高雄地方法院檢察署九
十八年度偵字第二七七四一號），提起上訴，本院判決如下：
    主  文
上訴駁回。
    理  由
按刑事訴訟法第三百七十七條規定，上訴於第三審法院，非以判
決違背法令為理由，不得為之。是提起第三審上訴，應以原判決
違背法令為理由，係屬法定要件。如果上訴理由書狀並未依據卷
內訴訟資料，具體指摘原判決不適用何種法則或如何適用不當，
或所指摘原判決違法情事，顯與法律規定得為第三審上訴理由之
違法情形，不相適合時，均應認其上訴為違背法律上之程式，予
以駁回。本件原判決撤銷第一審關於上訴人林祐生幫助販賣第二
級毒品部分之判決，改判仍論處上訴人幫助販賣第二級毒品（累
犯）罪刑（處有期徒刑），暨維持第一審論處上訴人未經許可，
持有子彈（累犯）罪刑之判決，駁回其於第二審之此部分上訴，
已敘明所憑之證據及認定之理由；從形式上觀察，並無判決違背
法令之情形存在。復按刑法第六十六條規定有期徒刑減輕者，減
輕其刑至二分之一；但同時有免除其刑之規定者，其減輕得減至
三分之二。所謂減輕其刑至二分之一或得減至三分之二，係指減
輕其刑之最高限度，並就法定本刑減輕而言。而在此限度內究應
減輕若干刑度，則屬法院職權裁量之事項，並非必須減至二分之
一或三分之二。上訴意旨謂其除於偵查及審判中自白犯罪外，並
供出毒品來源，因而查獲孫玉山，原判決依毒品危害防制條例第
十七條第一項規定減輕其刑，但未減至三分之二，顯有判決不適
用法則之違法等語，任憑己見指摘，不符第三審上訴之法定要件
。又原判決以門號Ｚ000000000號行動電話（含SIM卡
），為上訴人所有，且供本件幫助販賣毒品犯罪所用之物，應依
毒品危害防制條例第十九條第一項規定沒收，併已詳加調查說明
。上訴意旨漫稱其使用上開行動電話，除與孫玉山聯絡購買毒品
外，未作其他違法使用，原判決予以沒收，尚有違誤云云，空泛
指摘，亦非適法之第三審上訴理由。再者，原判決以上訴人之責
任為基礎，審酌刑法第五十七條各款所列事項等一切情狀，就上
訴人持有子彈部分，維持第一審判決所處有期徒刑一年，併科罰
金新台幣（下同）五萬元，罰金如易服勞役，以一千元折算一日
，理由內已論敘綦詳。上訴意旨猶以原判決未斟酌其自始自白持
有子彈，且未危害他人云云，對於原審刑罰裁量職權之行使，暨
判決內已說明之事項，砌詞爭執，與法律規定得為第三審上訴理
由之違法情形，不相適合。其上訴為違背法律上之程式，應予駁
回。
據上論結，應依刑事訴訟法第三百九十五條前段，判決如主文。
中    華    民    國  一○○  年    一    月   二十   日
                      最高法院刑事第十二庭
                          審判長法官  陳  世  淙  
                                法官  陳  東  誥  
                                法官  何  菁  莪  
                                法官  許  錦  印  
                                法官  施  俊  堯  
本件正本證明與原本無異
                                      書  記  官  
中    華    民    國  一○○  年    一    月  二十四  日
                                                       s